【裁判字號】    97,易,529
【裁判日期】    970813
【裁判案由】    竊盜
【裁判全文】
臺灣雲林地方法院刑事判決               97年度易字第529號
公  訴  人  臺灣雲林地方法院檢察署檢察官
被      告  乙○○
                      巷13弄.
選任辯護人  李建忠律師
被      告  甲○○
上列被告等因竊盜案件，經檢察官提起公訴（97年度偵字第2218
號），本院判決如下：
    主  文
乙○○、甲○○共同攜帶兇器、毀越安全設備竊盜，未遂，各處
有期徒刑拾月。
    事  實
一、乙○○與甲○○基於意圖為自己不法所有之犯意聯絡，於民
    國97年04月22日凌晨04時10分許前之某時，駕駛車牌號碼03
    33-LS 號自用小客車，夥同前往坐落雲林縣古坑鄉○○○○○段第506 地號土地上由丙○○所管理之倉庫（該倉庫內以
    電動門分隔兩區，外部倉庫停放車牌號碼S5-0337 號自用小
    貨車，內部倉庫放置以紙箱包裝之爆竹），共同持客觀上足
    以危害人身安全之油壓剪及T型扳手各1支，自倉庫外以油壓
    剪剪斷鐵窗之鐵條並打破窗戶，而破壞該安全設備並踰越之
    ，於進入外部倉庫後，再以該油壓剪破壞附掛在區隔內外部
    倉庫之電動門上鎖頭，因仍無法打開該電動門，遂再行破壞
    牆壁上之通風口，而踰越該通風口，進入內部倉庫，始打開
    分隔內外部倉庫之電動門後，徒手將丙○○所有如附表所示
    之爆竹91箱（約價值新臺幣《下同》161,800 元），自內部
    倉庫搬上外部倉庫之車牌號碼S5-0337 號自用小貨車，同時
    破壞該自用小貨車之啟動裝置，欲以此方式竊取該爆竹及自
    用小貨車。嗣於同日凌晨04時10分許，甲○○與乙○○2 人
    試圖啟動上開自用小貨車之引擎，並破壞倉庫鐵捲門，欲駕
    車離去時，不慎觸動防盜系統，經該防盜系統電話連線通知
    丙○○，丙○○隨即趕赴倉庫查看，乙○○與甲○○即跑出
    倉庫外，並駕駛車牌號碼0333-LS 號自用小客車逃逸，致未
    能竊得上開財物，丙○○見狀隨即打電話報警，並自行駕車
    尾隨乙○○及甲○○所駕駛之上開自用小客車後，旋於同日
    清晨05時25分許，為警據報在嘉義縣民雄鄉○○村○○路○
    段31號（協同中學）前，攔下該車牌號碼0333-LS 號自用小
    客車，經丙○○現場指認乙○○及甲○○而當場查獲，並在
    上開自用小貨車內扣得甲○○、乙○○做案用之油壓剪及T
    型扳手各1支，始悉上情。
二、案經丙○○訴由嘉義縣警察局民雄分局報請臺灣雲林地方法
    院檢察署檢察官偵查起訴。
    理  由
壹、程序事項：
一、按除簡式審判程序、簡易程序及第376條第1款、第2 款所列
    之罪之案件外，第一審應行合議審判，刑事訴訟法第284 條
    之1 定有明文。查本件被告乙○○、甲○○所犯竊盜案件，
    係屬刑事訴訟法第376條第2款所列之罪之案件，依上開同法
    第284條之1前段規定，第一審毋庸行合議審判，得由法官一
    人獨任進行審判，先予敘明。
二、證據能力方面：
    按被告以外之人於審判外之陳述，雖不符前4 條之規定，而
    經當事人於審判程序同意作為證據，法院審酌該言詞陳述或
    書面陳述作成時之情況，認為適當者，亦得為證據，刑事訴
    訟法第159條之5第1 項定有明文。本案公訴人所引用之書面
    陳述資料，被告乙○○及其辯護人、被告甲○○於本院審判
    程序中均同意作為證據，而該等書面陳述資料均係由職司犯
    罪調查、偵查之警方依法定正當程序作成，且與本案待證事
    實具有關聯性，本院審酌上情認屬適當，依上開刑事訴訟法
    之規定，自得採為被告2人之證據。
貳、實體事項：
一、認定犯罪事實所憑之證據及理由：
  (一)被告之辯解：
    被告乙○○及甲○○於本院審理時固均坦承於上開時間、地
    點，侵入告訴人丙○○所管理之倉庫，欲竊取倉庫內之爆竹
    及自用小貨車等財物，惟仍均辯稱：我們並沒有破壞大門的
    鎖頭，扣案之油壓剪及T 型扳手並不是我們所有，也不是我
    們攜帶前往的云云；被告甲○○另辯稱：窗戶的鐵條本來有
    2、3條比較開，只是把它再拉開而已，進入後，我是從鐵門
    進去放爆竹的倉庫，並不是從通風口爬進去的云云；被告乙○○則另辯稱：我不知道鐵窗怎麼弄破的，我進去時，甲○○已經先進去內部倉庫，並已經把鐵門打開了云云。
  (二)被告辯解，本院不採之理由：
  1.告訴人於警詢中已證述：97年04月22日04時10分許，因我公
    司倉庫防盜系統響起，經由電話通知告訴我，公司倉庫遭竊
    ，於是我趕至現場時，發現公司倉庫警報器在響，也同時看
    見兩名男子將我倉庫內爆竹搬運放置在倉庫內所停放之貨車
    S5-0337 號上面，當我前往發現時，兩名歹徒從倉庫由內往
    外逃逸，並駕駛1部紅色福特六和0333-LS號（停放在倉庫外
    自小客車）逃離現場，經我查看發現貨車之啟動鑰匙孔也遭
    破壞，於是我就尾隨並報警處理，直到97年04月22日05時25
    分許，在嘉義縣民雄鄉○○村○○路○ 段31號（協同中學）
    前，經民雄派出所員警攔檢查獲該兩名男子時，我當時人在
    警方之查獲現場，立即向員警表示兩名男子是竊取我公司的
    炮竹嫌疑人，我被竊物品為91件炮竹，價值約161,800 元，
    我接到警報後趕到公司倉庫查看，親眼看見該2 人從公司的
    倉庫往外跑，並駕駛0333-LS 號自用小客車逃逸，該竊賊是
    從倉庫的窗戶破壞進入，公司倉庫的窗戶、大門鎖頭及貨車
    有遭破壞，警方在貨車上所發現之疑似作案工具油壓剪及T
    型扳手，並非我所有，是嫌疑人拿來破壞我倉庫的窗戶及大
    門鎖頭的工具等語（見警卷第13頁至第14頁）。嗣其於檢察
    官偵查時亦證述：在04月22日04時10分，在古坑鄉○○○○
    段506 號倉庫有失竊爆竹，因為防盜器被破壞掉了，準備要
    開我的車走時，警報器連線到家裡才知道的，我去時看到他
    們從裡面跑出來，他們有另外開1 臺車來，走的時候，我尾
    隨著，並打110 報案，我是在前一天下午5、6點才把倉庫的
    門關起來的，到發現被偷這期間，警報器並沒有響，前一天
    離開時，貨車的門是關起來的，且貨車上都沒有貨、是空的
    ，警卷編號9 相片是通風口，是小偷破壞掉，從那裡爬進去
    的，他們是從警卷編號10相片的窗戶進去，破壞倉庫的電動
    門，因為電動門無法破壞，他們再從警卷編號9 相片的通風
    口進去倉庫裡面，再把倉庫的電動門拉起來，他們把貨搬到
    車上，再破壞大門的電動門，才觸動警報器，我認為他們是
    用油壓剪破壞大門的鎖等語（見偵查卷第19頁至第20頁）。
    對於其所管理之上開倉庫於上開時間，遭被告2 人侵入行竊
    倉庫內之爆竹及自用小貨車，尚未得手之際，即因防盜系統
    響起，而為其前往查看發現並報警攔檢查獲被告2 人等情證
    述甚詳，並繪製有現場圖1紙在卷可憑。
  2.被告2 人雖均否認扣案之油壓剪及T型扳手各1支為其等所有
    ，或為其等所攜帶前往作案之工具。然告訴人於警詢中已明
    確證述該扣案油壓剪及T型扳手各1支並非其所有。而參酌告
    訴人上開倉庫內係放置自用小貨車及爆竹等貨物，顯係做為
    堆放貨物之用，該車號S5-0337 號自用小貨車亦只是載貨之
    用，是該倉庫及自用小貨車內並無放置油壓剪及T 型扳手等
    類工具之必要；又觀之警卷編號10及12之照片（警卷第23頁
    、第24頁），該倉庫之鐵窗已遭人破壞，鐵窗橫條係由中間
    剪斷，並非如被告甲○○所稱：窗戶的鐵條本來有2、3條比
    較開，只是把它再拉開而已之情形；另扣案之T型扳手1支已
    被人將鐵質尖端部分磨成扁平，亦據本院當庭勘驗在卷，顯
    非平常所使用之正常T 型扳手，而係一般竊盜案件所常見之
    自製T 型扳手；又觀之警卷編號7、8、15、16（警卷第22頁
    、第26頁）及偵查卷編號05～08（偵查卷第33頁、第34頁）
    之照片，該車號S5-0337 號自用小貨車之啟動裝置已遭人破
    壞，處於隨時以扁平堅硬之物插入轉動即可啟動車輛之狀態
    （此由偵查卷第34頁編號08照片該自用小貨車係以螺絲起子
    啟動即可得知），該自用小貨車顯係遭被告2 人所破壞無疑
    。綜上各情以觀，顯然被告2 人係攜帶該扣案之油壓剪及自
    製T 型扳手，自鐵窗以油壓剪剪斷鐵條後，再侵入告訴人所
    管理之上開倉庫，並將爆竹91箱等貨物搬運上該自用小貨車
    ，欲駕車離去時，因為告訴人所即時發現，致將該油壓剪及
    自製T 型扳手遺留在該自用小貨車上，即逕行逃逸。故該扣
    案之油壓剪及自製T型扳手顯係被告2人所攜帶前往犯案之工
    具無訛，被告2 人空言否認此部分事實，辯護人亦為被告乙○○辯稱該油壓剪及自製T型扳手非被告2人所攜帶前往云云
    ，並非可採。
  3.又告訴人於檢察官偵查時雖證述：警卷編號6 照片所示之鎖
    頭是倉庫鐵捲門的鎖等語（見偵查卷第20頁），然查該倉庫
    大門之鐵捲門係一般上下捲動之電動鐵捲門，並無附掛鎖頭
    之必要，亦無附掛鎖頭之適當位置，而觀之該警卷編號6 照
    片（警卷第21頁），該鎖頭遭破壞後係丟棄在牆壁、滅火器
    旁，另觀之警卷編號2 照片（警卷第19頁），該滅火器位於
    區隔內外部倉庫之電動門口旁，該電動門又係左右平行開關
    ，該滅火器上方門口旁之牆壁亦有突出物，顯見該遭破壞之
    鎖頭應係附掛在區隔內外部倉庫之電動門上無誤，是告訴人
    上開證稱警卷編號6 照片之鎖頭是倉庫鐵捲門的鎖，核與客
    觀事實不符，應係告訴人記憶有誤所致，此部分並非可採，
    而公訴意旨依據告訴人之上開證述認被告2 人係破壞鐵捲門
    之鎖頭，亦有誤會。又被告2 人雖否認有從區隔倉庫內外部
    之牆壁通風口爬入內部倉庫，及否認有破壞警卷編號6 照片
    所示鎖頭之行為，然該鎖頭係遭剪斷懸掛處之鐵條，顯係以
    扣案之油壓剪所剪斷無疑，另觀之警卷編號3、5、9 之照片
    （見警卷第20頁、第21頁、第23頁），該通風口旁有樓梯，
    通風口原係以木板由內部倉庫封住，於案發後，該通風口之
    木板及通風器均已遭打落破壞，該通風口已可讓人穿越，復
    觀之警卷第29頁下方照片，被告甲○○背部衣服沾有蜘蛛絲
    ，與該通風口存有大量蜘蛛絲之情相符，足認被告甲○○確
    有破壞並穿越該通風口之行為，亦堪認定。是被告2 人矢口
    否認有破壞倉庫內鎖頭及有破壞通風口並穿越之行為，顯係
    事後卸責之詞，不可採信。
  4.此外，復有贓物認領保管單、車籍查詢－基本資料詳細畫面
    各1 紙、照片39張（含警卷26張、偵查卷13張）在卷可參，
    及油壓剪及自製T型扳手各1支扣案可佐。被告2 人上開犯行
    ，事證已臻明確，應堪予認定。
二、論罪科刑之理由：
  (一)按刑法第321條第1項第3 款之攜帶兇器竊盜罪，係以行為人
    攜帶兇器竊盜為其加重條件，此所謂兇器，其種類並無限制
    ，凡客觀上足對人之生命、身體、安全構成威脅，具有危險
    性之兇器均屬之，且祇須行竊時攜帶此種具有危險性之兇器
    為已足，並不以攜帶之初有行兇之意圖為必要（最高法院79
    年臺上字第5253號判例參照）。又刑法第321條第1項第2 款
    所謂「其他安全設備」，係指門扇牆垣以外，依通常觀念足
    認防盜之一切設備而言，如附加於門上之鎖頭、窗戶、鐵窗
    、冷氣孔、通風孔等即屬之。查本件扣案之油壓剪，為金屬
    製品，長度約36公分，質地堅硬，具有相當的重量；另扣案
    之自製T 型扳手，握把為塑膠包覆，握把以外為金屬材質，
    質地堅硬，長約9 公分，尖端有磨平，尖銳可傷人，已據本
    院當庭勘驗明確，自屬客觀上對人之生命、身體、安全構成
    威脅，具有危險性之兇器。本件被告2 人持上開油壓剪及自
    製T 型扳手，先破壞鐵窗及窗戶後，踰越窗戶進入外部倉庫
    ，再將附掛於電動門之鎖頭剪斷，並由通風口破壞後穿越通
    風口而進入內部倉庫行竊，雖已著手竊盜行為之實行，惟未
    生竊得財物之結果，即為告訴人發覺，其犯罪尚屬未遂，核
    被告2人所為，均係犯刑法第321條第2項、第1項第3款、第2
    款之攜帶兇器、毀越安全設備竊盜未遂罪。
  (二)被告2 人就上開加重竊盜犯行，具有犯意聯絡及行為分擔，
    均為共同正犯。
  (三)被告2 人雖已著手竊盜行為之實行，惟未生竊得財物之結果
    ，即為告訴人所發覺，並為警查獲，其犯罪尚屬未遂，爰依
    刑法第25條第2項規定減輕其刑。
  (四)審酌被告甲○○有施用毒品、持有子彈之前科，被告乙○○
    有施用毒品送觀察勒戒之前科，有卷附臺灣高等法院被告前
    案紀錄表可憑，其等身體強壯，不思以正途賺取正當財物，
    卻貪逸惡勞，於凌晨一般人熟睡之際，駕車攜帶油壓剪及T
    型扳手等工具，侵入告訴人所管理之倉庫，欲竊取倉庫內之
    自用小貨車及爆竹，圖將所竊爆竹販賣變現，其犯罪之動機
    、目的及手段，而行竊財物之價值不低，及告訴人所管領之
    爆竹及自用小貨車尚未被竊走，即被發現，告訴人僅受有倉
    庫之鐵窗、窗戶、鎖頭、通風口及自用小貨車啟動裝置等遭
    破壞之損失，所生損害尚非鉅大，及念被告甲○○之學歷為
    國中畢業，被告乙○○之學歷為商專畢業，其等家庭狀況，
    並考量被告2 人於警詢及檢察官偵訊之初均矢口否認犯行，
    於本院審理時，雖坦承破壞倉庫之窗戶進入竊盜之犯行，但
    於事證明確情形下，猶否認扣案之油壓剪及自製T 型扳手為
    其等所攜帶前往犯案之工具，對於犯案情節尚有所保留，不
    願據實陳述，其犯後態度尚難認屬良好，亦難認其等已有悔
    悟之意，且被告等迄今均未與告訴人達成民事和解等一切情
    狀，分別量處被告2人如主文所示之刑，以資懲儆。
  (五)扣案之油壓剪及自製T型扳手各1支，雖係被告2 人所攜帶前
    往行竊之工具，已如上述，但被告2 人均否認為其等所有，
    復無證據證明該等工具確係被告2 人所有（可能為他人所有
    ，但為被告攜帶前往犯案），故不另為沒收之宣告，併此敘
    明。
、適用之法律：
  (一)刑事訴訟法第284條之1前段、第299條第1項前段。
  (二)刑法第28條、第321 條第2項、第1項第2款、第3款、第25條
    第2項。
本案經檢察官江柏青到庭執行職務。
中    華    民    國    97    年    8     月    13    日
                  刑事第六庭  法  官  廖國勝
以上正本證明與原本無異。
如不服本判決，應於送達後10日內，向本院提出上訴狀。（須附
繕本）
                              書記官  李松坤
中    華    民    國    97    年    8     月    13    日
【附錄本案論罪科刑法條全文】
刑法第321條：
犯竊盜罪而有左列情形之一者，處六月以上、五年以下有期徒刑
：
一、於夜間侵入住宅或有人居住之建築物、船艦或隱匿其內而犯
    之者。
二、毀越門扇、牆垣或其他安全設備而犯之者。
三、攜帶兇器而犯之者。
四、結夥三人以上而犯之者。
五、乘火災、水災或其他災害之際而犯之者。
六、在車站或埠頭而犯之者。
前項之未遂犯罰之。
附表：
┌──┬────┬──┬──┬──┬────┬──┬──┐
│編號│品    名│單位│數量│編號│品    名│單位│數量│
├──┼────┼──┼──┼──┼────┼──┼──┤
│ 1  │尺炮    │ 箱 │ 10 │ 2  │鴿王    │ 箱 │  9 │
├──┼────┼──┼──┼──┼────┼──┼──┤
│ 3  │電光炮  │ 箱 │ 10 │ 4  │群龍飛舞│ 箱 │ 10 │
├──┼────┼──┼──┼──┼────┼──┼──┤
│ 5  │跳舞鑽石│ 箱 │  6 │ 6  │孔雀開屏│ 箱 │  6 │
├──┼────┼──┼──┼──┼────┼──┼──┤
│ 7  │50頭排炮│ 箱 │ 12 │ 8  │春天故事│ 箱 │  9 │
├──┼────┼──┼──┼──┼────┼──┼──┤
│ 9  │歡樂星空│ 箱 │  5 │ 10 │大仙女  │ 箱 │  8 │
├──┼────┼──┼──┼──┼────┼──┼──┤
│ 11 │12連發  │ 箱 │  4 │ 12 │快樂時空│ 箱 │  2 │
├──┴────┴──┴──┴──┴────┴──┴──┤
│合計：91箱                                            │
└───────────────────────────┘


司法院資訊處製作；財團法人民間司法改革基金會備份。
